【裁判字號】    98,簡上,261
【裁判日期】    981231
【裁判案由】    竊盜
【裁判全文】
臺灣嘉義地方法院刑事判決             98年度簡上字第261號
上  訴  人
即  被  告  甲○○
上列上訴人即被告因竊盜案件，不服本院嘉義簡易庭中華民國98
年11月17日98年度嘉簡字第1487號第一審判決（聲請簡易判決處
刑書案號：臺灣嘉義地方法院檢察署98年度偵字第7925號），提
起上訴，本院合議庭判決如下：
    主  文
原判決撤銷。
甲○○犯攜帶兇器竊盜未遂罪，處有期徒刑參月，如易科罰金，
以新臺幣壹仟元折算壹日；緩刑貳年，緩刑期間付保護管束。扣
案之十字螺絲起子壹支沒收。
    犯 罪 事 實
一、甲○○意圖為自己不法之所有，基於竊盜之犯意，於民國98
    年10月9日16時10分許，在嘉義縣水上鄉柳新村凌雲二村78
    號乙○○○住處前，持其所有客觀上對人之生命、身體構成
    威脅足為兇器使用之十字螺絲起子1支，著手竊取拆除乙○
    ○○所有之錄影監視系統鏡頭1支（價值新臺幣2,000元），
    錄影監視系統鏡頭仍與屋內電線連接，尚未移置於甲○○實
    力支配得手之際，即為乙○○○之鄰居當場發現報警處理，
    為警據報到場查獲，並扣得上開十字螺絲起子1支。
二、案經嘉義縣警察局水上分局報請臺灣嘉義地方法院檢察署檢
    察官偵查聲請簡易判決處刑。
    理  由
壹、程序事項：
    按被告以外之人於審判外之言詞或書面陳述，除法律有規定
    者外，不得作為證據。當事人、代理人或辯護人於法院調查
    證據時，知有第159條第1項不得為證據之情形，而未於言詞
    辯論終結前聲明異議者，視為有前項之同意。刑事訴訟法第
    159條第1項、第159條之5第2項分別定有明文。查檢察官、
    被告甲○○就證人即被害人乙○○○於警詢時之陳述，未於
    言詞辯論終結前聲明異議，本院審酌其言詞陳述作成時之情
    況，並無違法取證或其他瑕疵，認為以之作為證據為適當，
    是其於警詢時之陳述，應有證據能力。
貳、實體事項：
一、訊據被告對於上揭犯罪事實，於本院審理時坦承不諱（見本
    審卷第41-44頁），並經證人乙○○○於警詢及本院審理時
    證述綦詳（見警卷第1-2頁、本審卷第34-38頁），復有被害
    報告書、贓物認領保管單各1份、照片8張等附卷可憑（見警
    卷第7-8、11-14頁），另有十字螺絲起子1支扣案可資佐證
    ，足見被告已著手為竊盜之犯行。
二、按刑法上竊盜罪既遂未遂區分之標準，係採權力支配說，即
    行為人將竊盜之客體，移入一己實力支配之下者為既遂，若
    著手於竊盜，而尚未脫離他人之持有，或未移入一己實力支
    配之下者，則為未遂（最高法院84年度台上字第2256號判決
    意旨參照）。證人乙○○○於本院審理時已結證稱：錄影監
    視系統鏡頭拆下來了，但是線還掛著，伊看到時就是1條電
    線黏著錄影監視系統鏡頭，錄影監視系統鏡頭還懸在那邊，
    被告準備要走，鄰居不讓他走。當時警察連線都拔下來帶去
    警局製作筆錄等語（見本審卷第36-38頁），且觀諸現場照
    片1張（見警卷第13頁），錄影監視系統鏡頭係連接電線1條
    ，懸掛在半空中，是被告為證人乙○○○鄰居發現時，尚未
    使錄影監視系統鏡頭脫離證人乙○○○之持有，復未及移置
    自己實力支配之下，其行為應屬未遂，足認被告之自白與事
    實相符，本件事證明確，被告之犯行堪予認定。
三、論罪科刑部分：
  (一)按刑法第321條第1項第3款之攜帶兇器竊盜罪，係以行為人
    攜帶兇器竊盜為其加重條件。此所謂兇器，其種類並無限制
    ，凡客觀上足對人之生命、身體、安全構成威脅，具有危險
    性之兇器均屬之。且祇須行竊時攜帶此種具有危險性之兇器
    為已足，並不以攜帶之初有行兇之意圖為必要（最高法院79
    年台上字第5253號判例參照）。被告為本件犯行所使用之十
    字螺絲起子1支，為金屬製，其質地極為堅硬，客觀上足以
    對人之生命、身體構成威脅，具有危險性，自屬兇器。核被
    告所為，係犯刑法第321條第2項、第1項第3款之攜帶兇器竊
    盜未遂罪。檢察官認被告上開竊盜犯行業已既遂，尚有誤會
    ，惟罪名相同，僅行為態樣有既遂及未遂之分，本院自毋庸
    引用刑事訴訟法第300條變更檢察官所引用之法條（最高法
    院87年度台上字第3234號判決意旨參照）。被告雖已著手於
    竊盜行為之實行，惟既尚未生犯罪之結果，而屬未遂犯，爰
    依刑法第25條第2項規定，減輕其刑。
  (二)原審以被告罪證明確，予以論罪科刑，固非無見，然被告係
    未遂犯，原審認被告之竊盜犯行既遂，尚有未合，是被告上
    訴有理由，應由本院將原判決撤銷改判。爰審酌被告工專畢
    業之智識程度，不思正途獲取財物，行為之手段，竊取之物
    品價值，證人乙○○○所受之損害，及被告坦承犯行之犯後
    態度，並經證人乙○○○當庭表示原諒不予追究（見本審卷
    第39頁）等一切情狀，量處如主文第2項所示之刑，並諭知
    易科罰金之折算標準。查被告前未曾因故意犯罪受有期徒刑
    以上刑之宣告，此有臺灣高等法院被告前案紀錄表1份在卷
    可參，其因一時思慮欠週而罹刑章，經此次刑之宣告，應知
    警惕而無再犯之虞，本院認其所受宣告之刑，以暫不執行為
    適當，爰併諭知緩刑2年，以啟自新。又為使被告明白其行
    為所造成之危害，期能藉由法治機關定期之輔導，使其培養
    正確之法律觀念，並提供必要之協助及督促，依刑法第93條
    第1項規定，併予宣告於緩刑期間付保護管束。扣案之十字
    螺絲起子1支，係被告所有供犯罪所用之物，業據被告於本
    院審理時供承在卷（見本審卷第40頁），爰依刑法第38條第
    1項第2款宣告沒收。
據上論斷，應依刑事訴訟法第455條之1第1項、第3項、第369條
第1項、第364條、第299條第1項前段，刑法第321條第2項、第1
項第3款、第25條第2項、第41條第1項前段、第74條第1項第1款
、第93條第1項、第38條第1項第2款，判決如主文。
本案經檢察官曹合一到庭執行職務。
中    華    民    國    98    年    12    月    31    日
                     刑事第二庭  審判長法  官  沈財福
                                       法  官  林青怡
                                       法  官  卓春慧
上列正本證明與原本無異。
本件不得上訴。
中    華    民    國    98    年    12    月    31    日
                                       書記官  李玫娜
附錄本案論罪科刑法條全文：
刑法第321條：
犯竊盜罪而有左列情形之一者，處6月以上、5年以下有期徒刑：
一、於夜間侵入住宅或有人居住之建築物、船艦或隱匿其內而犯
    之者。
二、毀越門扇、牆垣或其他安全設備而犯之者。
三、攜帶兇器而犯之者。
四、結夥三人以上而犯之者。
五、乘火災、水災或其他災害之際而犯之者。
六、在車站或埠頭而犯之者。
前項之未遂犯罰之。

司法院資訊處製作；財團法人民間司法改革基金會備份。
